Minutes et répertoires du notaire Jean MURET, 30 juillet 1585 - 7 octobre 1614 (étude XXXIV)
Archives nationales
- Minutes de Jean MURET, 30 juillet 1585 - 7 octobre 1614; MC/ET/XXXIV/1 - MC/ET/XXXIV/27
  - Minutes. 1611, MC/ET/XXXIV/19; registre
    - Promesse par Alexandre Hardy, poète français, demeurant près de la porte Saint-Germain-des-Prés, à Valleran Le Conte, Claude Husson, sieur de Longueval, Jean Gracieux [Gracieux dit Des Loriers ou Bruscambille] et Nicolas Gasteau, comédiens du roi, demeurant rue Pavée, agissant au nom des comédiens de Sa Majesté, de leur fournir quatre pièces de théâtre à six semaines d'intervalle, la dernière devant être livrée un mois avant le Carême, moyennant ' un tiers moings ' des recettes. En outre, Hardy fournit trois autres pièces déjà composées: une tragi-comédie, Le Ravissement de Proserpine, une tragédie, Erype, et une pastorale, Lucippe ou les Corrivaux, moyennant 180 livres payables au fur et à mesure des représentations., 9 août 1611; MC/ET/XXXIV/19
      Documents du Minutier central des notaires de Paris, Le théâtre professionnel à Paris, 1600-1649, étude par Alan Howe, documents analysés par Madeleine Jurgens et Alan Howe [457 actes], transcriptions par Andrée Chauleur et Pierre-Yves Louis, Paris, Archives nationales, 2000, notice n° 122 (instrument de recherche imprimé dématérialisé dont la version intégrale est accessible en ligne par la rubrique 'Autres instruments de recherche', voir contexte dans le Plan d’orientation général - Notaires de Paris, guides thématiques du Minutier).
      Date de révision: 2004
      Date de création de la notice: 2003
      Documents du Minutier central des notaires de Paris, Le théâtre professionnel à Paris, 1600-1649, étude par Alan Howe, documents analysés par Madeleine Jurgens et Alan Howe, transcriptions par Andrée Chauleur et Pierre-Yves Louis, Paris, Archives nationales, 2000, XVI-455 p.
      promesse; Pavée (rue); Hardy, Alexandre; Le Conte, Valleran; Husson dit Longueval, Claude; Gracieux dit Des Loriers ou Bruscambille, Jean; Gasteau, Nicolas; acteur
    - Promesse par Alexandre Hardy, poète français, demeurant près de la porte Saint-Germain-des-Prés, paroisse Saint-Côme, à Valleran Le Conte, Claude Husson, sieur de Longueval, Jean Gracieux et Nicolas Gasteau, comédiens du roi, demeurant rue Pavée, agissant au nom des comédiens de Sa Majesté, de leur fournir quatre pièces de théâtre à six semaines d'intervalle, la dernière devant être livrée un mois avant le jour de carême-prenant 1612, moyennant une douzième part après déduction faite d'un tiers des profits. En outre, Hardy fournit trois autres pièces déjà composées: 'Le Ravissement de Proserpine', tragi-comédie, 'Éryxe', tragédie, et 'Lucippe ou les Corrivaux', pastorale, moyennant 180 livres payables au fur et à mesure des représentations., 9 août 1611; MC/ET/XXXIV/19
      Documents du Minutier central des notaires de Paris, Écrivains de théâtre, 1600-1649, étude par Alan Howe, documents analysés par Madeleine Jurgens et Alan Howe [195 actes], Paris, Archives nationales, 2005, notice n°61 (instrument de recherche imprimé dématérialisé dont la version intégrale est accessible en ligne par la rubrique 'Autres instruments de recherche', voir contexte dans le Plan d’orientation général - Notaires de Paris, guides thématiques du Minutier).
      Date de création de la notice: 2008
      Documents du Minutier central des notaires de Paris, Écrivains de théâtre, 1600-1649, étude par Alan Howe, documents analysés par Madeleine Jurgens et Alan Howe, Paris, Archives nationales, 2005, XIII-340 p.
      [1]. Pour la transcription intégrale de cet acte, voir Howe, Alan: Écrivains de théâtre, documents du Minutier central des notaires de Paris, Paris, CHAN, 2005, p. 239-241. Analyse parue aussi dans notre ouvrage, Howe, Alan: Le Théâtre professionnel à Paris, 1600-1649: documents du Minutier central des notaires de Paris, Paris, CHAN, 2000, p. 241-242; on y corrigera (aux p. 46-47 et 242) le titre d'Éryxe et les précisions concernant la part des profits reçue par le dramaturge.
      promesse; Hardy, Alexandre; Le Conte, Valleran; Husson, Claude (sieur de Longueval); Gracieux ou Le Gracieux dit Des Loriers, Jean; Gasteau, Nicolas; Le Gracieux ou Gracieux dit Des Loriers, Jean; acteur
    - Promesse par Valleran Le Conte, comédien du roi, demeurant rue Pavée, à Claude Husson, sieur de Longueval, Jean Gracieux [Gracieux dit Des Loriers ou Bruscambille], Nicolas Gasteau et à ses autres associés, comédiens de Sa Majesté, d'entretenir et de faire faire à ses frais, sur le théâtre de l'Hôtel de Bourgogne, figures, peintures, feintes, tapisseries, verdures et toutes autres choses nécessaires aux jeux qu'ils représenteront jusqu'au Carême, moyennant 450 livres payables en quatre paiements., 11 août 1611; MC/ET/XXXIV/19
      Cet acte n'est ni signé ni daté. Dans le registre du notaire, il suit immédiatement le document du mardi 9 août avant midi, et précède un autre daté du jeudi 11 août avant midi.
      Documents du Minutier central des notaires de Paris, Le théâtre professionnel à Paris, 1600-1649, étude par Alan Howe, documents analysés par Madeleine Jurgens et Alan Howe [457 actes], transcriptions par Andrée Chauleur et Pierre-Yves Louis, Paris, Archives nationales, 2000, notice n° 123 (instrument de recherche imprimé dématérialisé dont la version intégrale est accessible en ligne par la rubrique 'Autres instruments de recherche', voir contexte dans le Plan d’orientation général - Notaires de Paris, guides thématiques du Minutier).
      promesse; Pavée (rue); Bourgogne (hôtel de); Le Conte, Valleran; Husson dit Longueval, Claude; Gracieux dit Des Loriers ou Bruscambille, Jean; Gasteau, Nicolas; acteur
    - HUAULT (Marguerite) ép. de Jh. AUDRY juré mouleur de bois bourgeois de Paris rue Platrière paroisse Saint-Eust. § Testament, 12 août 1611; MC/ET/XXXIV/19; fol. II/C/XLIX
      testament; Huault, Marguerite
    - FEYDEAU (Antoine) Avocat au Conseil privé r. Beaubourg paroisse Saint-Nicolas-des-Champs§ Titre Nouvel par Antoine FEYDEAU à cause de magd. de BORDEAUX sa femme de terres qui lui furent données en mariage par Guillaume de B. son père, receveur et payeur en la chambre des Ctes situées au terroir de NESLE près ROZAY en Brie, 22 août 1611; MC/ET/XXXIV/19; fol. II/C/LX
      contrat de mariage; titre nouvel; Feydeau, Antoine
    - DELAMAURY (Jehan) écuyer sr de Chabonne gent. ordinaire de la feue Reine mère maître d'hôt. du prince de Condé demeurant à Precy/Oise § mariage de Jehan DELAMAURY avec Marie GODAY, fille de Jh. G. valet de chambre du duc d'Anjou, 22 août 1611; MC/ET/XXXIV/19; fol. II/C/LVI
      contrat de mariage; Delamaury, Jehan
    - FAITS DIVERS § Romain MENANT maître paveur se désiste d'une action intentée contre Jehanne MANIGOT veuve de Robert MESNARD maître imprimeur pour restitution de qques meubles qu'il prétendait lui appartenir et que détenaient cette dernière, moy. quoi lad. veuve le décharge des salaires qu'elle lui demandait pendant le temps qu'elle a gardé Madeleine PALET jadis sa femme et du temps de service qu'elle a été chez led. M. Décharge également des promesses de mariage faites par ce dernier depuis le décès de sa femme, 20 octobre 1611; MC/ET/XXXIV/19; fol. III/C/XVIII
      contrat de mariage
    - DUPONT (Pierre) maître jardinier maraîcher fg Saint-Martin paroisse Saint-Laurent § mariage de Pierre DUPONT avec Roze COTTIN fille de Philippe C. maître jardinier demeurant ds l'enclos de l'abb. Ste Cath. du Val des Ecoliers, 17 novembre 1611; MC/ET/XXXIV/19; fol.III/C/XLIIII
      contrat de mariage; Dupont, Pierre
    - TROTIN (Bernard) Soldat de la compagnie colonelle des gardes du Roi dent fg Saint-Jacques § mariage de Bernard TROTIN fils de Léger B marchand orfèvre bourgeois de Paris avec mte BALLAIN veuve de Jh. NICOLAS tailleur d'habits, 21 novembre 1611; MC/ET/XXXIV/19; fol. III/C/XLIX
      contrat de mariage; Trotin, Bernard
    - PENSION § Mise en PENSION par Bernard PREJAN maître Gainier rue de la Fromagerie de Charles P. son fils, 4 ans, chez Charles BARBION, aieul maternel de ce dernier, maître taillandier en oeuvre blanche et noire, r. de la Ferronnerie, qui promet de le garder PENSION ce qu'il puisse gagner sa vie, le faire instruire et lui apprendre son métier de taillandier. Aucun frais à payer mais l'enfant ne pourra plus lui être retiré de payer les frais de nourriture et autres, 21 novembre 1611; MC/ET/XXXIV/19; fol. III/C/LI
    - ORPHELIN § Mise en apprentissage pour 10 ans d'un ORPHELIN âgé de 7 ans chez un tailleur de jetz Pas de frais d'apprentissage ms diverses clauses intéressantes, 6 décembre 1611; MC/ET/XXXIV/19; fol. III/C/LV/v/°
      contrat d'apprentissage
    - PHILIPPES (Vincent) Auditeur en la chambre des Comptes r. des Barres paroisse Saint-Paul § mariage de Vincent PHILIPPES avec Marie LECLERC fille de Sébastien L. b de P. r. des Lombards paroisse Saint-Ja. de la B., 28 décembre 1611; MC/ET/XXXIV/19; fol. III/C/LXX
      contrat de mariage; Philippes, Vincent
  - Minutes. 1611, MC/ET/XXXIV/20; registre
    - POISSONS § Roger DOS gagne denier les Halles rue Montorgueil aux Petits Carreaux priant à la communauté des jurés compteurs et déchargeurs de POISSONS de mer de rassembler durant un an ttes les manus de lad. communauté servant à verser marée et les rapporter au fer et à mesure en la halle couverte de lad marchandise moy. 40 Lts., 8 février 1612; MC/ET/XXXIV/20; fol. XLII
    - FRUITS § Association entre 2 marchands fruitiers pour l'achat des FRUITS qu'ils feront en Auvergne et environs, 13 février 1612; MC/ET/XXXIV/20; fol. L
    - LORRAIN (Robert) facteur de marchands demeurant aux Halles § Désistement de Mariage entre Robert LORRAIN et Anne VASSETZ veuve de Robert FORTIN maître rôtisseur à la Vallée de misère paroisse Saint-Germain-l'Auxerrois, 15 février 1612; MC/ET/XXXIV/20; fol. LIII
      contrat de mariage; Lorrain, Robert
    - ANTONY prevoté et vicomte de Ports § Bail de terres situées à ANTONY appartenant à l'abbaye Saint-Germain-des-Prés., 21 février 1612; MC/ET/XXXIV/20; fol. LVI
    - TURQUET (Jacques) + maître peintre § Mise en Apprentissage durant 3 ans par Antoinette SYMON veuve de. .. r. Transenonain paroisse Saint-Nicolas-des-Champsde Pierre T. son fils, agé de 6 ans chez Philippe BAUDOT maître menuisier rue Montmartre paroisse Saint-Eust. En suite, désistement au 28-4- suivant, 25 février 1612; MC/ET/XXXIV/20; fol. LXVI
      contrat d'apprentissage; Turquet, Jacques
    - DU PEROY (Charles) manoeuvrier r. des Gravilliers paroisse Saint-Nicolas-des-Champsmajeur § Mariage de Charles DUPEROY fils d'Etienne D. lab. en Normandie avec Antoinette GIRARD majeur, fille de Pierre G. maçon, r. et paroisse Saint-Sauveur, 26 février 1612; MC/ET/XXXIV/20; fol. LXVII
      contrat de mariage; Du Peroy, Charles
    - PONTHUS (Anne) veuve de Regnault DARRAS maître scellier Cormier r. C/ss/ d'Artois paroisse Saint-Eust. § Testament, 27 février 1612; MC/ET/XXXIV/20; fol. LX/V/III
      testament; Ponthus, Anne
    - CHAZE (Pierre) natif du Plessis-sur-Rotoy demeurant faubourg Montmartre 31 ans § Mariage de Pierre CHAZE fils de Jh. CH vigneron audit lieu du Plessis avec Antoinette DU PUYS veuve de Antoine JACOB manouvrier à Warcy près Montdidier, 28 février 1612 - 4 mars 1612; MC/ET/XXXIV/20; fol. LXXI; fol. IIII/XX/V
      contrat de mariage; Chaze, Pierre
    - BAIN (Philippe) 30 ans gagne denier rue Montmartre paroisse Saint-Eust. § Mariage de Philippe BAIN fils d'Isaac B. tisserand en toile en la paroisse de Saint-Remy près Falaise en Normandie, avec Florence PREQUELIN, 28 ans, au service de Noël HENRIART gagne denier en Nielles fille de Jr P. Serger et Trieron près Montdidier, 4 mars 1612; MC/ET/XXXIV/20; fol. IIII/XX/III
      contrat de mariage; Bain, Philippe
    - CARBONNIER (Servais) tissutier rubannier rue et paroisse Saint-Sauveur majeur § Mariage de Servais CARBONNIER fille de Tassin CARBONNIER cordonnier en Beauvaisis avec Marie DERIENCOURT fille de Pierre D. maître tissutier rubannier, 26 mars 1612; MC/ET/XXXIV/20; fol. CV
      contrat de mariage; Carbonnier, Servais
    - LAMARCK (Anne de) C/te/ de Bresne âgé de plus de 25 ans demeurant à Roignac en Picardie § Cautionnement, 13 avril 1612; MC/ET/XXXIV/20; fol. VI/XX/
      Lamarck, Anne de
    - ORLY (terroir d') lieud. la carrière § Bail de terres situées à terroir d'ORLY, 24 avril 1612; MC/ET/XXXIV/20; fol. VI/XX/X
      bail; Orly, terroir d'
    - GALLOPIN (Anne) veuve seconde noce de Antoine BUREL huissier Sergent à cheval Ja. Lanazangarbe marchand b de P. § Testament, 11 mai 1612; MC/ET/XXXIV/20; fol. VII/XX/X
      testament; Gallopin, Anne
    - THOURIN (Thomas) maître Sculpteur r. de la Cordonnerie les Halles § Cession par Th. BASTARD maître d'hôtel des valets de chambre du R. et Marguerite BOULLANGER sa femme à. .. et Pierre FRANCOIS marchand de vins du 1/4 leur appartenant en la succ. de Nicolas BOULANGER, garde des marbres du Louvre et Marie LESON sur ep. moy. 1500 L, 16 mai 1612; MC/ET/XXXIV/20; fol. VIII/XX/I
      Thourin, Thomas
    - DELARUE (Geneviève) ép. de Nicolas BRUNEL procureur au Chat. r. des Filles Dieu paroisse Saint-Sauveur § Testament, 18 mai 1612; MC/ET/XXXIV/20; fol. VXI/XX/IIII
      testament; Delarue, Geneviève
    - TREMBLAY(Barthélémy) maître Sculpteur r. Montmartre § Marché de charpenterie par Pierre CAUCHY maître charpentier r. du Bout du Monde paroisse Saint-Eust. à. .. pour une maison qu'il se fait construire r. des Vieux Augustins moy. 300 L. pour cent de bois, 15 juin 1612; MC/ET/XXXIV/20; fol. II/C/XIIII
      marché; Tremblay, Barthélémy
    - DUBOYS (Pierre) maçon rue et paroisse Saint-Paul majeur § Mariage de .. fils de Nicolas D. laboureur en Beauvais avec Jehanne FAVIER Vve de Ja. LECLERC barbier chirurgien r. Saint-Denis paroisse Saint-Nicolas-des-Champs, 26 juin 1612; MC/ET/XXXIV/20; fol. II/C/XXIII
      contrat de mariage; Duboys, Pierre
    - ANGIBOT (Laurent) marchand fruitier dent sur la butte du faubourg st Honoré natif de Laval § Mariage de Laurent ANGIBOT avec Jehanne VERDELLET veuve de Philippe GUIONIS, macon, rue des Petits-Champs paroisse Saint-Eust., 28 juin 1612; MC/ET/XXXIV/20; fol. II/C/XXVIII
      contrat de mariage; Angibot, Laurent
    - GRIZEL (Pierre) maître menuisier aux fgs Montmartre. § Mise en Apprentissage chez. .. par Ja. THILLARD compagnon menuisier aux fgs Montmartre r. du Temps perdu paroisse Saint-Eust., de Jh. MARTIN, son beau frère, fils de Guillaume M. jardinier à G. en Laye. Pas de frais d'apprent., 3 juillet 1612; MC/ET/XXXIV/20; fol. II/C/XXXVI
      contrat d'apprentissage; Grizel, Pierre
    - DANES (Nicolas) maître Charon r. Saint-Denis paroisse Saint-Leu Saint-Gilles § Mariage de Nicolas DANES fils de Nicolas D. lab. à Tremont près Beauvais avec Jeanne MARTIN fille de Guillaume MARTIN maître vannier quincaillier r. des Prêcheurs paroisse Saint-Eust., 4 juillet 1612; MC/ET/XXXIV/20; fol. II/C/XLII/v°/
      contrat de mariage; Danes, Nicolas
    - SYART (Paul) marchand au vieil Marché de Meleun § Mariage de Paul SYART avec Madeleine SUSSET veuve de Nicolas LEDOULX tisserand au serge à Sedan, 4 juillet 1612; MC/ET/XXXIV/20; fol. II/C/XLI
      marché; Syart, Paul
    - HAUDICQUER (Richard) écuyer seigneur du Plessis § Mariage de Richard HAUDICQUER fils d'Antoine H. et Antoinette de Saint-Germain, son ép. Avé Jehanne de LA ROCHEBERNARD, fille de Gabriel de LA R. chevalier seigneur de Beaumont maître d'hôtel vid. du R. logé r. C/ss/ d'Artois et de Jehanne de BERNIERES, jadis sa femme, 5 juillet 1612; MC/ET/XXXIV/20; fol. II/C/XLV
      contrat de mariage; Haudicquer, Richard
    - HOTEL de VENTADOUR rue de Tournon à Saint-Germain-des-Prés § Antoine POINTEL, maçon rue Troussevache paroisse Saint-Jean de la Boucherie promet, à Antoine DUFRESNE, maître maçon de faire tous les ouvrages de maçonnerie pour la galerie du sieur de VENTADOUR, en sa maison rue de Tournon moi. VIXX lts, 10 juillet 1612; MC/ET/XXXIV/20; fol. II/C/LV
      Pointel, Antoine; Dufresne, Antoine; Ventadour, Anne de Lévis (15..-1622, duc de)
    - POTERIE (place à vendre) à la Halle aux grains § Bail pour 1 année par Thibaud VICQUENEL receveur du prieuré de Saint-Maixant prés Beauvais d'une place à vendre marchandise de place à vendre POTERIE de Beauvais lui appartenant par le don qui lui en fut fait par le Roi moy. 45 Lts, 11 septembre 1612; MC/ET/XXXIV/20; fol. III/C/XXVII
      bail; Poterie, place à vendre
    - PIETRE (Pierre) marchand tapissier contrepointier r. C/ss/ d'Artois paroisse Saint-Eust. § Bail durant 4 ans par .. de divers pièces s/ le Tournellerie à l'enseigne de le nef d'argent, 13 septembre 1612; MC/ET/XXXIV/20; fol. III/C/XXIX
      bail; Pietre, Pierre
    - BACQUET (Benjamin) marchand bourgeois de Paris rue Grenier Saint-Loire paroisse Saint-Nicolas-des-Champs§ Mariage de Benjamin BACQUET avec Catherine QUEDARNE veuve d'Antoine DEROLIN marchand bourgeois de Paris demeurant carrefour de la Cx veuve paroisse Saint-Eust., 15 septembre 1612; MC/ET/XXXIV/20; fol. III/C/XXXI
      contrat de mariage; Bacquet, Benjamin
    - THOURIN (Thomas) r. de la Cordonnerie es Halls paroisse Saint-Eust § Bail durant 6 ans à Pierre FRANCOIS marchand de vins, de la 1/2 lui appartenant de 2 maisons rue de Beauvais près de Louvre moy. 225 £. par an, 17 septembre 1612; MC/ET/XXXIV/20; fol. III/C/XXXV
      bail; Thourin, Thomas
    - THOURIN (Thomas) maître sculpteur demeurant aux Halles paroisse Saint-Eust § Pierre FRANCOIS marchand de vins et Marie BOULLANGE son ep. héritière pour 1/4 de Nicolas B. garde des marbres au Louvre, déchargent. .. et Jeanne B. son ep. héritière pour 1/4 dud défunt de l'action intentée au Châtelet contre. .. et sa femme pour l'office de garde des marbres et affûts au Château du Louvre dud défunt leur père, 17 septembre 1612; MC/ET/XXXIV/20; fol. III/C/XXXV/VO/
    - BUREAU (Marin) Savetier rue Beaurepaire paroisse Saint-Sauveur majeur § Mariage de Marin BUREAU avec Claude DUMEGE fille de Eustache D. maître Savetier rue des Fossés paroisse Saint-Germain-l'Auxerrois., 23 septembre 1612; MC/ET/XXXIV/20; fol. III/C/XXXVII
      contrat de mariage; Bureau, Marin
    - Bail pour cinq ans par Jean Baudin, marchand maître cordonnier, bourgeois de Paris, à Pierre Baudry, violon ordinaire de la Reine Marguerite, rue des Petits-Champs, de la maison dans laquelle il loge, moyennant 450 livres., 12 octobre 1612; MC/ET/XXXIV/20
      bail; Petits-Champs (rue des); cordonnier; musicien
    - TAPISSERIE (Marché de) § Adrian FERRE faiseur de tapisserie au près points et sa femme demeurant r. des Vx Augustins promettent à Josse DE LA PORTE maître brodeur en lad. rue de lui faire 100 anlus de bordure à fleurs et fruits de scie au gros ponts retroussé d'or fin de milan sur canevas peint le tt pour le service du C/te/ et de la C/ss/ de Soissons moy. 7 £ par année, 16 octobre 1612; MC/ET/XXXIV/20; fol. III/C/LXV
      Tapisserie, Marché de
    - MARRIER (Fiacre) maître maçon tailleur de pierre § Apprentissage durant 5 ans chez. .. a Léonard DEMONT, 18 ans, fils de François D. menuisier prés Limoges, 18 octobre 1612; MC/ET/XXXIV/20; fol. III/C/LXVI
      contrat d'apprentissage; Marrier, Fiacre
    - THOURIN (Thomas) maître Sculpteur r. de la Poterie paroisse Saint-Eust. § Arrêté de compte entre et Jame BOULLANGER sa femme et autres relatif à leur dot, 19 octobre 1612; MC/ET/XXXIV/20; fol. III/C/LXVII
    - JOSSE (Claude) + b de P. mort à Liage en nov. dernier § Déclaration par Michelle THIAULT relative à la succ. de Claude JOSSE son mari, 26 octobre 1612; MC/ET/XXXIV/20; fol. III/C/LXXII
      déclaration; Josse, Claude
    - RIOU (Louis) marchand maître papelier colleur de feuilles et feuillets r. Quiquetonne paroisse Saint-Eust. § Mariage de Louis RIOU avec Marie MASSONNET veuve de Pierre ESGUILLON eguilletier r. de la Trianderie paroisse Saint-Eustache., 3 novembre 1612; MC/ET/XXXIV/20; fol. III/C/L/X/XVII
      contrat de mariage; Riou, Louis
    - DUPONT (Francois) maître vinaigrier à Paris § Mariage de François DUPONT fils de Nicolas D. maître vinaigrier avec Marguerite DUPARC, fille de Noel D. cordonnier à Saint-Germain-des-Prés, 4 novembre 1612; MC/ET/XXXIV/20; fol. III/C/LXXIX
      contrat de mariage; Dupont, Francois
    - PETIT (François) maître d'école en langue latine r. Soly paroisse Saint-Eust. § Mariage de François PETIT avec Renée REGNARD veuve de Jacques MEGODAIS, marchand à Laval cette dernière à Paris depuis longtemps, 6 novembre 1612; MC/ET/XXXIV/20; fol. III/C/IIII/XX/III
      contrat de mariage; Petit, François
    - PIETRE (Pierre) marchand maître tapissier contrepointier § Mise en Apprentissage durant 6 ans par Mathias DEPOIX marchand tapissier à Saint-G. des Près, de Donatien PIETRE, son beau frère, 20 ans, fils d'Antoine P. laboureur en la paroisse de neufaselle ( ? ) en Valois) chez .. Pas de frais d'Apprentissage, 6 novembre 1612; MC/ET/XXXIV/20; fol. III/C/IIII/XX/IIII
      contrat d'apprentissage; Pietre, Pierre
    - CHOUMET (Michel) savetier rue Comtesse d'Artois paroisse Saint-Eustache majeur § Mariage de Michel CHOUMET fils de Guillaume CH tailleur d'habits à Anteuil près Montfort Lamaury avec Jeanne LEBEGUE veuve de Jh. LANCQUEST maître Savetier demeurant en ladite rue et paroisse, 11 novembre 1612; MC/ET/XXXIV/20; fol. III/C/III/XX/VIII
      contrat de mariage; Choumet, Michel
    - ECAILLES (Marché d') § Jeh. CIRETTE marchand fruitier à Rouen paroisse Saint-Vincent promet de fournir à Martin DESHAYES marchand fruitier rue Tireboudin paroisse Saint-Sauveur chaque semaine,. .. au prochain carême de 2 à 4 sommes d'ECAILLES vives (suivent claires et condition de Vente et livraison) moy. 13 L. 10 sols par somme desd. écailles, 19 novembre 1612; MC/ET/XXXIV/20; fol. III/C/IIII/XX/XIII/V°/
      acte de vente; Ecailles, Marché d'
    - VITRIER (Apprentissage) § Mise en Apprentissage durant 4 ans par Nicolas CLOCQUIER, marchand b de P. rue de la cossonnerie, paroisse Saint-Eust., de Jehan C., son fils, 14 ans, chez Claude CROISSART, maître vitrier demeurant en la Vallée de Misère, paroisse Saint-G. l'Aux., moy. 60 Lts, 26 novembre 1612; MC/ET/XXXIV/20; fol. III/C/IIII/XX/XXIX
      contrat d'apprentissage; Clocquier, Nicolas; Clocquier, Jean; Croissart, Claude
    - BAUDOT (Philippe) maître menuisier r. Montmartre paroisse Saint-Eust. enseigne du chef Saint-Jean § Testament, 14 décembre 1652; MC/ET/XXXIV/20; fol. IIII/C/X
      testament; Baudot, Philippe
  - Minutes. 1613, MC/ET/XXXIV/21; registre
    - DUBOIS (Théophile) boulanger forain au fg Montmartre paroisse Saint-Eust. § mariage de Théophile DUBOIS avec Jehanne PIOT, majeur au service de Mathurin LARREAU b de P. rue du Séjour, fille de Nicolas Piot manouvrier à la Neufville en Haye près Clermont en Beauvaisis, 3 janvier 1613; MC/ET/XXXIV/21; fol. I
      contrat de mariage; Dubois Théophilee
    - MASSON (Etienne) laboureur r. Saint-Denis paroisse Saint-Nicolas-des-Champs§ mariage de Etienne MASSON avec Catherine GIGNET, majeure fille de Michel G. vigneron à Saint-Pierre d'Athis près Vernon/Seine, 5 janvier 1613; MC/ET/XXXIV/21; fol. V
      contrat de mariage; Masson, Etienne
    - GUILLET (Jehan) maître fondeur en sable r. Bourg l'abbé paroisse Saint-Leu Saint-Gilles § mariage de... avec Guillemette DUBER veuve de Jehan PICHAFFRE archer des gardes du R. r. Pagevin paroisse Saint-Eustache, 15 janvier 1613; MC/ET/XXXIV/21; fol. XX
      contrat de mariage; Guillet, Jehan
    - BACHELIER (Jehan) marchand bourgeois de Paris rue Saint-Denis paroisse Saint-Eust. § mariage de Jehan BACHELIER avec Marguerite NYVERT veuve de Jehan GUILLEMAIN marchand bourgeois de Paris rue de la Mortellerie paroisse Saint-Gervais, 3 février 1613; MC/ET/XXXIV/21; fol. XLV
      contrat de mariage; Bachelier, Jean
    - PETITPAS (Louvet) maître peintre; demeurant devant Saint-Eustache § Mariage de Pierre GOMMERET joueur de luth en présence de .., 19 février 1613; MC/ET/XXXIV/21; fol. LIIII
      contrat de mariage; Petitpas, Louvet